---
title: "MEDIDAS DE LOCALIZACION"
author: "Lab Fintrade"
date: "6/2/2020"
output: html_document
---

```{r setup, include=FALSE}
knitr::opts_chunk$set(echo = TRUE)
```



```{r cars}
summary(cars)
```



```{r importar datos}
library(readxl)
exportacionescol = read_excel("F:/ECONOMETRIA FINANCIERA/balanza.xlsx")
```

```{r def_var}
EX = exportacionescol$expocol
Fecha = as.Date(exportacionescol$fecha,format = "%Y-%m-%d")
BC = exportacionescol$balanza
```


## MEDIDAS DE LOCALIZACION

# Percentiles

Los percentiles son aquellos valores de la variable que dividen la distribucion en 100 partes iguales. Cada percentil acumula un 1% de la frecuencia relativa acumulada.

Ejercicio
Hallar los percentiles de las exportaciones de Colombia

```{r percentiles}
PERCENTIL_20<-quantile(EX, probs = 0.20)
PERCENTIL_20
```

```{r percentiles2}
EXTREMOSAL_5<-quantile(EX, probs = c(0.05,0.95))
EXTREMOSAL_5
```

# Deciles

Los percentiles son aquellos valores de la variable que dividen la distribucion en 10 partes iguales. Cada percentil acumula un 10% de la frecuencia relativa acumulada.


```{r deciles}
DECILES<-quantile(EX, probs = c(0.10,0.20,0.30,0.40,0.50,0.60,0.70,0.80,0.90))
DECILES
```

# Cuartiles

Son medidas de ubicacion que se denotan por Q1, Q2 y Q3, y dividen un conjunto de datos ordenado en cuatro partes iguales, con aproximadamente el 25% de los valores en cada grupo.

Con el ejercicio de las exportaciones de Colombia:

```{r cuartiles}
CUARTILES<-quantile(EX,probs = c(0.25,0.75))
CUARTILES
```
En este ejemplo se calcularon el primer y el tercer cuartil.




# Diagrama de caja 

Es una grafica que se utiliza para mostrar datos atipícos en el conjuntos de datos:
* Maximo {Minimo, LI}
* Q1
* Mediana
* Q3
* Minimo {Maximo, LS}
Donde:
- LI: Q1-1.5(Q3-Q1)
- LS: Q3+1.5(Q3-Q1)

Este se utiliza para mostrar la tendencia y la dispersion de los datos.

Con el ejemplo de las exportaciones de Colombia, se procede a construir el diagrama de caja y bigotes:

```{r caja}
boxplot(EX, main="Exportaciones de Colombia 1980-2018")
```



# Boxplot comparativo 

```{r compare}

# Simulamos dos variables.

comparacion<-cbind(EX,BC) # Unimos las dos variables en una sola matriz. 
boxplot(comparacion,cex.axis=1,col = c("red","green"),
cex.lab=1.5, ylab="millones de dolares FOB ",xlab="EXPORTACIONES VS BALANZA COMERCIAL", names=c("exportaciones","balanza comercial")) # Obtenemos el diagrama en colores

legend("topright", inset=.02,title="Variables",legend = c("exportaciones","balanza comercial"),
fill=c("red","green"),cex=1.2,bty = "n")  # Ponemos la leyenda.

```




