---
title: "MEDIDAS DE VARIABILIDAD"
author: "Laura Rodriguez & Valeria Soto"
date: "10/2/2020"
output: html_document
---

```{r setup, include=FALSE}
knitr::opts_chunk$set(echo = TRUE)
```

## CONCEPTO DE VARIABILIDAD Y DISPERSION.

#Rango

El rango de un conjunto de datos es la diferencia entre el valor maximo y el valor minimo. 
Por lo tanto, 
                Rango = (valor maximo) - (valor minimo)
                
```{r importar datos}
library(readxl)
exportacionescol = read_excel("F:/ECONOMETRIA FINANCIERA/balanza.xlsx")
```

EJERCICIO
Con la variable exportaciones, calcular el valor del rango.

```{r def_var}
EX = exportacionescol$expocol
Fecha = as.Date(exportacionescol$fecha,format = "%Y-%m-%d")
BC = exportacionescol$balanza
```


```{r rango}
EXPORTACIONES<-max(EX)-min(EX)
EXPORTACIONES
```


Por lo tanto, se logra evidenciar que el rango de las exportaciones es 57168.77 millones de dolares FOB.



#Desviacion Estandar

Es la medida de variacion de los valores con respecto a la media. Es un tipo de desviacion promedio de los valores con respecto a la media, se denota con la palabra s.

EJERCICIO
Con la variable de exportaciones, hallar la desviacion estandar.

```{r sd}
EXSD<-sd(EX)
EXSD
```



#varianza

Es una medida de variacion igual al cuadrado de la desviacion estandar.

```{r var}
varianza<-var(EX)
varianza
```


#Coeficiente de variacion

Describe la desviacion estandar con relacion a la media. 
Entre mas pequeño sea el valor del coeficiente de variacion, existe mas homogeneidad entre los datos.
* Si es menor o igual a 7% el conjunto de datos puede considerarse homogeneo.
* Si es mayor o igual a 30% el conjunto de datos puede considerarse heterogeneo.

```{r cv}
mean(EX)
cv<-(EXSD/mean(EX))*100
cv
```

El coeficiente de variacion es 86.51, lo que quiere decir que las exportaciones son heterogeneas.




