---
title: "Analisis en R COVID-19"
date: "4 de septiembre de 2020"
author: "Jenny Carolina Llanos M"
output:
  pdf_document: default
  html_document:
    df_print: paged
---

```{r setup, include=FALSE}
knitr::opts_chunk$set(echo = TRUE)
```

Se omite las tildes para evitar los caracteres de edicion.

La base de datos que se va a trabajar estan en las paginas siguientes 
https://covid.ourworldindata.org/data/ecdc/full_data.csv 
y 
https://covid.ourworldindata.org/data/ecdc/locations.csv

#ANALISIS EN R COVID-19

Se carga la basa de datos COVID.csv y se convierte la variable _date_ en tipo _Date_,se observa las primeras tres observaciones. 


```{r, datosCOVID}
setwd("D:/Analisis en R y Python")
library(readr)
COVID <- read_csv("COVID.csv", col_types = cols(date = col_character()))


fecha = as.Date(COVID$date, format = "%Y-%m-%d")
head(COVID,3)
```

Se construye y se guarda en un Global Environment una base que contega solo la informacion de Chile y Peru y se observa las tres primeras observaciones 
A partir de las bases de Chile y Peru, se construye dos subbases con la informacion de cada pais por separado 

```{r, COLbra}

chi_peru = COVID[COVID$location== "Chile" |COVID$location == "Peru", ]

head(chi_peru,3)

Chile = chi_peru[chi_peru$location=="Chile",]
Peru = chi_peru[chi_peru$location=="Peru",]

#Se ordenala base para la fecha

Chile = Chile[order(Chile$date),] 
Peru = Peru[order(Peru$date),]

```

Se construye una grafica con _plot_ de la variable *total_deaths* de la base de Chile y Peru 

```{r, grafica}
plot(Chile$total_deaths, type="l", col = "darkseagreen1")
par(new=T)
plot(Peru$total_deaths,type ="l", col="firebrick4")

#ó

#plot(Chile$date,Chile$total_deaths, type="o", col = "darkseagreen1")
#par(new=T)
#plot(Peru$date,Peru$total_deaths,type ="o", col="firebrick4")
```

A continuacion se halla la media y la desviacion estandar de la variable *new_cases* de Peru y Chile, omitiendo los NA


```{r, mediam,sd}
#media
mean(na.omit(Chile$new_cases))
mean(na.omit(Peru$new_cases))
#desviación estandar
sd(na.omit(Chile$new_cases))
sd(na.omit(Peru$new_cases))

print("El pais con mayor media en la variable new_cases es Peru ya que tiene 2709.838 ")
```

Se construye una grafica con _plot_ de la variable *total_cases* para cada pais

```{r, ejes}
par(mfrow=c(1,2))
plot(Chile$total_cases,type="l")

plot(Peru$total_cases,type="l", col = "goldenrod")
```

Se construye un histograma de frecuencias relativas para la variable *new_cases* para cada pais. 

```{r, histoabsoluta}
hist(Chile$new_cases,freq = F)
hist(Peru$new_cases, freq = F)
```

Se contruye un diagrama de cajas de la base principal COVID de la variable *new_cases* para cada uno de los paises de South America

```{r, cajas}
Sur_America = COVID[COVID$continent == "South America",]
Sur_America$location = as.factor(Sur_America$location)

plot(Sur_America$location, Sur_America$new_deaths)
```

Se halla el porcentaje del total de muertes por dia en relacion de la poblacion en Chile y Peru

```{r, porcentaje}
x_chi = Chile$total_deaths/Chile$population
x_peru = Peru$total_deaths/Peru$population
max(na.omit(x_peru))*100
max(na.omit(x_chi))*100

```

Se evidencia que Peru tiene un porcentaje mayor con 0.05%

