---
title: "Tutoria en R"
author: "Jenny Carolina Llanos M"
date: "29 de agosto de 2020"
output:
  html_document: default
  pdf_document: default
---

```{r setup, include=FALSE}
knitr::opts_chunk$set(echo = TRUE)
```

Se omite las tildes para evitar los caracteres de edicion.

###MATEMATICAS BASICAS 
##Operaciones Basicas 
R realiza operaciones matematicas y logicas avanzadas. 

1. Pincipales operaciones artimeticos 
* Adicion (+)
```{r, adicion}
15987256+658232
```
Sustracción (-)
```{r, sustraccion}
15878-98
```
Producto(*)
```{r, producto}
62.3*8
```
Division(/)
```{r, division}
58/7
```
Divion para calcular el cociente (%/%)
```{r, cociente}
18%/%7
#division para encontrar un cociente
```
Division para calcular el residuo (%%)
```{r, residuo}
18%%7
```
Potencia (^)(**)
```{r, potencia}
59^5
59**5
```

```{r, gen}
3+5
3*5
3/5
4^2
```

##Operaciones adicionales 

Factorial -> factorial()
```{r, factorial}
factorial(85)
```
Combinatorio -> choose()
```{r, combi}
choose(54,31)
```
Raiz cuadrada -> sqrt()
```{r, raiz}
sqrt(545)
```
Numero de Euler-Exponente -> exp()
```{r, euler}
exp(236)
```
Logaritmo natural -> log()
```{r, log}
log(22)
```
Valor Absoluto -> abs()
```{r, absoluto}
abs(-58)
```

##ESTADISTICA BASICA 

Se crea un vector el primer vector de tres elementos que se denomina _vector1_ y otro segundo venctor de seis elementos que se denomida _vector2_

```{r, vector1}
vector1 <- c(0.5, 5.6, 8.6) #primer vector
vector2 = c(2, 8, 16, 20, 26, 34) #segundo vector 

sum(vector2) #suma de datos vector2
```

* Funcion listar ->ls()
Esta funcion ls() permite revisar cuantos objetos se ha creado en R. 
```{r, ls}
ls()
```

Media -> mean()
```{r, mean()}
mean(vector2)
mean(vector1)
```
Mediana -> median()
```{r, median}
median(vector1)
median(vector2)
```
Valor maximo -> max()
```{r, max}
max(vector1)
max(vector2)
```
Valor minimo -> min()
```{r, min}
min(vector1)
min(vector2)
```
1. Desviacion estandar -> sd()
```{r, sd}
sd(vector1)
sd(vector2)
```
2. Varianza 
```{r, variance}
variance <- function (x)   sum((x-mean(x))^2)/(length(x)-1) #escrita como una funcion
variance(vector1)
variance(vector2)
```

3. Longitud de la variable -> length()
```{r, length}
num <- c(5,8,55,26,48,75,58, 98, 57, 26)  
length(num)
length(vector1)
length(vector2)
```
4. Rango -> range()
* Esta funcion evidencia el rango, valor (min) y valor(max) de variable.
```{r, rango}
range(num)
range(vector1)
range(vector2)
```
5. Quantiles -> quantile()
* Muestra los cuartiles de la variable
```{r, quantile}
quantile(num)
quantile(vector1)
quantile(vector2)
```
Para evidenciar los percentiles del 40%, 67% y 80% de las variables 
```{r, per}
quantile(num, c(.40, .67, .80))
quantile(vector1, c(.40, .67, .80))
quantile(vector2, c(.40, .67, .80))
```
6. Asimetria y curtosis 
* Son aquellas que representan la asimetria de la distrucion y el achatamiento, para obtener estas medidas se utiliza el paquete {moments}
```{r, estad}
library("moments")
```
Se usa el codigo skewness(), que indica el valor de la asimetria de los datos de la variable a observar. 
```{r, skewness}
skewness(num)
skewness(vector1)
skewness(vector2)
```
Se usa el codigo kurtosis(), que indica el achatamiento de la distribucion de los datos de las variables a observar. 
```{r, kurtosis}
kurtosis(num)
kurtosis(vector1)
kurtosis(vector2)
```
